臺灣臺南地方法院刑事判決
110年度易字第777號
公  訴  人  臺灣臺南地方檢察署檢察官
被      告  王祥任


選任辯護人  康皓智律師
上列被告因違反性騷擾防治法案件，經檢察官提起公訴（109年
度偵字第19480號），本院判決如下：
    主  文
乙○○犯性騷擾防治法第25條第1項性騷擾罪，處有期徒刑肆月，
如易科罰金，以新台幣壹仟元折算壹日。
    事  實
一、乙○○與代號AC000-H109071女子（真實姓名年籍詳卷，下稱
    甲女）原不相識，2人於民國（下同）109年7月26日下午某
    時起，均參與臺南市安平區安北路與城平路口「浪人祭音樂
    活動」，因彼此有共同朋友而見面，其等與其他朋友，並在
    上開音樂活動地點，以野餐墊設置一處，聚集休息之空間(
    下稱野餐墊基地)。
二、詎乙○○因酒後失態，於109年7月26日晚上7時55分許，與甲
    女及其他友人在野餐墊基地旁，聆聽樂團表演時，竟意圖性
    騷擾，藉著現場歡快興奮之氣氛，先以右手環繞甲女右肩，
    與甲女一同跟隨音樂節奏甩頭，再趁甲女不及抗拒之際，以
    右手將甲女頭部轉向自己並強吻其左臉頰及左嘴角處，以此
    方式，對甲女為性騷擾，甲女突受驚嚇，並有不舒服之感受
    ，旋即將乙○○推開，並出聲喝阻。嗣經甲女報警處理，始悉
    上情。
三、案經告訴人甲女訴由臺南市政府警察局第四分局報請臺灣臺
    南地方檢察署檢察官偵查起訴。
    理  由
壹、證據能力部分：
一、按被告以外之人於偵查中向檢察官所為陳述，除顯有不可信
    之情況者外，得為證據，同法第159條之1第2項定有明文。
    偵查中對被告以外之人（包括證人、鑑定人、告訴人、被害
    人及共同被告等）所為之偵查筆錄，或被告以外之人向檢察
    官所提之書面陳述，性質上均屬傳聞證據。惟現階段刑事訴
    訟法規定檢察官代表國家偵查犯罪、實施公訴，依法其有訊
    問被告、證人及鑑定人之權，證人、鑑定人且須具結，而實
    務運作時，檢察官偵查中向被告以外之人所取得之陳述，原
    則上均能遵守法律規定，不致違法取供，其可信度極高，職
    是，被告以外之人前於偵查中已具結而為證述，除反對該項
    供述得具有證據能力之一方，已釋明「顯有不可信之情況」
    之理由外，不宜以該證人未能於審判中接受他造之反對詰問
    為由，即遽指該證人於偵查中之陳述不具證據能力。查公訴
    人以證人甲女、丁○○、戊○○、己○○於偵查中之陳述為證據方
    法，被告及辯護人雖主張上揭證人等於偵查中之陳述，皆為
    傳聞證據，故無證據能力云云。然證人甲女、丁○○、戊○○等
    3人，渠等於偵查中均已具結，被告於檢察官偵查中固未能
    對其等詰問或與之對質，然證人甲女、丁○○、戊○○等3人，
    業於本院審理中以證人身分傳喚到庭，經被告及辯護人對其
    等於偵查中所為陳述行交互詰問（詳本院卷150至199頁），
    當已補足被告行使反對詰問權之機會；且證人丁○○、戊○○、
    己○○等人於偵查中結證所為供述，乃係本件當日案發後，告
    訴人甲女當場向證人丁○○、戊○○、己○○等人，詢問被告相關
    身分資料及陳述當時告訴人甲女案發後之情緒反應狀況，均
    屬證人丁○○、戊○○、己○○之親身經歷，要非屬傳聞證據；另
    辯護人於本院審理中，經詰問證人甲女、丁○○、戊○○後，已
    捨棄對證人己○○為交互詰問（詳本院卷200頁），是本院認
    證人己○○於偵查中之結證，自亦有證據能力。再者，就證人
    甲女、丁○○、戊○○、己○○於偵查中陳述時之外部客觀情況，
    復查無其他顯不可信之情形，揆諸首揭法律規定，上開證人
    等於偵查中向檢察官所為之證述，自應有證據能力。
二、本判決所引用之非供述證據部分，被告及辯護人均不爭執其
    證據能力，且與本案均有關聯性，復無證據證明係實施刑事
    訴訟程序之公務員以不法方式所取得，亦無刑事訴訟法第15
    9條之4顯有不可信之情況與不得作為證據之情形，且經本院
    於審理期日依法進行證據之調查、辯論，依刑事訴訟法第15
    8條之4之反面解釋，應有證據能力。
貳、實體部分：
一、訊據被告乙○○供承於上開時地，有以手環繞告訴人甲女肩膀
    之事實，然否認有強吻告訴人，辯稱：我與告訴人是於上開
    時地才認識的，告訴人是我朋友的朋友，我和告訴人在當天
    浪人祭活動的樂團，表演比較激烈時，有互搭肩膀，但我沒
    強吻告訴人或試圖強吻告訴人臉頰云云。惟查：
二、證人甲女就案發日被告如何對其為親吻行為，業據證人甲女
    於本院審理時詳細結證如下（詳本院卷151至170頁）：
　㈠（109年7月26日下午，有無至台南市安平區安北路與城平路
    口參加活動？）有；（當天是何活動？）浪人祭；（是兩天
    的活動嗎？）是，事件是在第二天發生的；（當天是妳自行
    前往參加活動，還是有友人陪同？）我自己參加；（在現場
    有無遇到認識的人？）有；（有何人？）丁○○、戊○○、己○○
    是本來就認識的，還有被告，被告是當天第一次認識的；（
    在109年7月26日晚上19時55分左右，當時有無與被告一起聽
    音樂？）有；（當時是何樂團在表演？）幻日樂團，當時我
    還不知道被告的名字；（當天妳與被告一起聽幻日樂團時，
    妳與被告的相對位置？）他們從左後方走過來，我們是平行
    的，原本是面對面，聽音樂時，有肩併肩，原本是有距離，
    後來他把我從地上拉地來，變成肩併肩；（提示本院卷201
    頁甲女所繪現場平面圖，當時野餐墊基地在平面圖何位置上
    ？）當時已經收起來了，所以我沒有畫出來，就是在我們兩
    人所在的地方；（妳在聽幻日樂團表演之前，你就一直在你
    所繪製的地方嗎？還是有移動，要聽樂團表演時才做移動？
    ）有移動；（移動之前，你在何處？）我是從幻日那邊聽完
    後，走出來到野餐墊，後來就一直坐在這裡；（妳是從靠近
    舞台的地方，稍微遠離舞台的位置，回到野餐墊基地，才開
    始聽幻日樂團的表演？）表演快結束時，我才走出來的；（
    妳在聽幻日樂團的經過，你的位置順序變化？）我原本在舞
    台右邊這邊聽，當時還有其他滿多朋友與我一起的，沒今日
    三位證人，也沒被告；（聽一段時間之後，一樣是幻日在表
    演，妳就往後退到野墊餐那個地方？）是等語。
  ㈡（退到野餐墊基地後，當時被告就站在那裡？）不是；（那
    為何會與被告見面？）他與他女友從左後方走過來，我才看
    到他；（妳們就三人一起聽音樂？）他女友就到前面雜物堆
    那邊找東西；（雜物堆是面向舞台，是在你們跟舞台之間，
    還是在身後？）雜物堆在前面；（依序是舞台、雜物堆，之
    後才是你們站立聽音樂的地方？）雜物堆只有被告的女友過
    去，當時被告走過來，但他沒有與王小姐一起過去雜物堆；
    （所以王小姐在你前面，相對於你們，比較靠近舞台？）是
    ；（被告與妳站在他的後面，妳們在聽音樂？）是；（聽音
    樂的過程中，你與被告有無互動？）有；（有哪些互動行為
    ？）原本我坐在地板上，被告走過來，所以他是站立的，我
    看他聽音樂時，也很沉浸在裡面，就一起互動，他就把我從
    地板上拉起來，就搭肩甩頭，結果他就突然在我右肩膀的右
    手，突然壓住我的右臉往左邊推；（被告跟妳搭肩後，就突
    然壓住妳的肩膀，往他的方向推？）原本搭在我右肩膀的右
    手，突然壓住我的右臉頰，往左邊推，被告就親我的左臉頰
    （當庭請法助充當被告，與證人甲女模擬，被告搭被害人右
    肩膀的右手，突然壓住被害人的右臉頰，往左邊推向被告，
    被告試圖親吻被害人之當時狀況）；（本來被告搭在甲女肩
    膀，後來被告右手放在甲女的右臉頰，將甲女頭，強勢的壓
    往被告方向，由被告親到甲女的左臉頰？）是；（當他親到
    妳的臉的時，你做何反應？）我馬上推開他，大喊你在幹嘛
    ，還有用毛巾打他等語。
  ㈢（妳發現被告親吻你的時候，你做何反應？）我推他，大喊
    你在幹嘛，之後也有用毛巾打他，但過了一段時間，我不確
    定哪個是前還是後，但我確定我有用毛巾打他；（妳把被告
    推開後，他的反應？）嘻鬧；（他有說什麼話嗎？）太吵，
    聽不到，他好像沒有講話；（他親妳時，你們身邊只有你與
    被告，尚有無其他友人，或今日有到庭的證人？）丁○○；（
    當時丁○○在何處？）在我前方，不很確定正確位置，他是躺
    著的；（甲○○在何處？）在前面的雜物堆，還沒有回來；（
    戊○○在何處？）不知道；（有無在妳的視線範圍內？）沒有
    ；（己○○在何處？）也不在我的視線範圍內；（妳當時知道
    己○○也是被告或妳或戊○○的友人嗎？）我知道己○○這個人，
    但我不知道他與被告關係；（己○○當時有無在現場？）不在
    ，我後續遇到他時，有跟他講此事；（是在音樂會還沒結束
    的現場遇到？）是；（被告親完妳，你推開他，他一臉嘻笑
    後，妳做何反應？）我去叫在地上的丁○○，指著被告問說，
    他是誰，丁○○就告訴我說，被告的姓名，然後我再問他，是
    讀哪個學校的，他說是中山大學；（被告親完妳，妳去問丁○○時，為何想要知道被告的姓名？）至少我要知道是誰弄我
    ，我要確認身份，也希望對方道歉；（妳當時被親時，你當
    下反應？）驚嚇、火大，又驚又怕，又火大；（妳除問丁○○
    外，還有問其他人嗎？）沒有，丁○○有說，他是戊○○的朋友
    ，跟乙○○也不熟，我忘了是不是當下說的，但丁○○有說，被
    告是戊○○的朋友；（妳後來有在現場再遇到戊○○？）有等語
    。
　㈣（妳有對戊○○說些什麼？）我跟他說發生此事，請他幫我，
    找被告出來道歉；（妳除問戊○○、丁○○，尚有無問其他人被
    告的資料？）沒有；（有無問己○○？）不記得了；（在案發
    時，妳在詢問丁○○與戊○○時，妳當時情緒如何？）我當時很
    生氣，但我很鎮定的問他是誰，我要知道他身份；（妳離開
    會場後，有無再做其他動作去想要釐清此事？）我在會場就
    有發文問，有沒有人知道這個人，請他出來道歉；（妳在會
    場就開始希望可找到被告，或看有無其他人知道被告，希望
    被告出面跟妳道歉？）是；（離開會場後，有無繼續尋找被
    告的身份？）當時已經有被告的臉書了，就沒有再特別去找
    他的身份，因已經知道是誰了；（何人告訴妳被告的臉書？
    ）我發的那篇文底下有人說，另還有其他人傳給我，但我不
    確定是誰傳給我的了；（妳後來在知道被告身份後，妳有無
    去警局報案？）有；（事情發生在109年7月26日晚上7時55
    分，妳是在隔日凌晨1點46分去報案？）是；（之後你有無
    與被告聯絡上？）有；（妳與被告聯絡時，你們二人有無談
    到什麼？）（我跟他說他對我做這件事，我要他道歉，我不
    確定我有沒有提到我的情緒；（這件事發生後，你是希望被
    告跟妳道歉，因此事讓你非常不愉快、不舒服？）是等語。
  ㈤（妳當時是坐在野餐墊上，被告突然把妳拉起來，藉著音樂
    轉頭時，以右手掰妳的臉，強勢要親妳，妳把他推開，事發
    的流程是這樣？）沒有野餐墊這個物品，是野餐墊這個位置
    ；（提示本院卷110年10月4日筆錄23頁，編號11予證人甲女
    確認；本院卷57頁編號11通訊對話予證人甲女，這是妳與何
    人的對話紀錄？）被告；（提示本院卷110年10月4日筆錄16
    頁，編號18通訊對話予證人甲女確認，方才妳跟檢察官說妳
    發現被告強吻你後，妳推開他並拿毛巾打他，但妳在109年7
    月26日跟戊○○說，「我確定丁○○認識他後，用毛巾打他，要
    他轉向我這邊現場道歉，但他根本沒注意到我」，妳是何時
    用毛巾打他？）我確實有此行為，但我不確定時間點；（提
    示警卷7頁予證人甲女確認，妳方才說妳是坐在地上，被告
    將你拉起來，藉著甩頭去強吻你，但為何妳在警詢時說：「
    他突然出現在左後方，就用右手搭在妳的肩膀上，用力直接
    把妳的臉往他的臉靠過去」，究竟被告有無把妳拉起來？）
    有，但這裡沒有寫等語。
  ㈥（妳說妳遭被告強吻後很生氣，那妳有無質問被告？妳說妳
    有大叫「你在幹嘛」，妳的聲音大嗎？）我的聲音很大，但
    現場音樂的聲音更大；（方才妳說音樂會的人很多，你們在
    吵架時旁邊有人嗎？）附近偏空曠，我不確定；（提示本院
    卷110年10月4日筆錄13頁予證人甲女確認，妳說：「我朋友
    醉死而且我在pa台旁的陰影，如果沒有燈光打下來，其實很
    難看清楚」，是否與當天的現狀吻合？）當天有燈光打下來
    ，這段的意思是，若無燈光打下來，很難看清楚前面的人在
    幹嘛；（當天被告有無喝酒？）有；（他是妳這個文章裡面
    所談的「我朋友醉死」的朋友嗎？）是；（是指丁○○？）是
    ；（提示偵查卷87頁予證人甲女確認，告訴人搖妳肩膀時，
    附近還有誰在？」，丁○○證稱：我抬頭起來看到被告與某幾
    個人，聚在附近站著講話，我不記得那些人是誰，也不記得
    離他們之間的距離」，是否實在？）實在；（妳方才說當時
    天色昏暗，環境需要燈光打下來，不然看不清楚環境，你又
    說丁○○是屬於醉死的，而丁○○說妳把他搖醒時，他看到被告
    與好幾人站在一起，你有無辦法確認證人丁○○知道妳現在指
    的人是誰？那邊有那麼多人，你有無跟他確認？）我是指著
    被告說那個條紋衣服的是誰；（妳確定妳有講條紋衣服？）
    我不確定，我有沒有那麼明確講到條紋衣服，但我的手是明
    確指著被告，而且講完後，被告有與丁○○講話；（提示偵查
    卷85頁予證人甲女確認，妳才說被告有去跟丁○○講話，但就
    丁○○的偵訊筆錄稱：「之後我不記得被告是否有再來找我聊
    天，我也沒有看到告訴人拿毛巾打被告」，有無意見？）我
    問完後，丁○○就躺下來了，丁○○原本是躺著的，我把他拉起
    來指認完被告後，他就躺下了，所以他不會看到我拿毛巾打
    被告他等語。
　㈦（妳說被告有去找丁○○講話，方才妳說問完丁○○後，丁○○就
    躺下，那他要如何與被告講話？）他躺下後，隔一段時間，
    我有看到他們在對話，我確定是被告與丁○○在講話，對話沒
    有很久，像是打招呼而已；（提示偵查卷16頁筆錄予證人甲
    女確認，妳於偵訊時稱：「我剛才說我問丁○○被告是誰，接
    著被告跑過來與丁○○聊天，當時我有拿毛巾打被告，問他你
    知道你剛才在幹嘛嗎」，依妳在偵查中所述，妳是問完丁○○
    後，被告就跑過來聊天？且妳當下有拿毛巾在丁○○面前打被
    告？）當時我不確定丁○○的意識是否在與被告聊天時還清楚
    ，他們在對話時，我也不知道他們在講什麼，且我情緒很激
    動；（妳方才說過一段時間被告才跑來與丁○○聊天，但這上
    面的說法是，接著被告就跑來聊天了，時間序不一樣？且拿
    毛巾打被告的時間也不一樣？）拿毛巾打被告的時間，我已
    經不確定了，因已經過很久了，但我有打他，有沒有人看到
    我不確定；（提示本院卷55頁編號5、偵查卷85頁予證人甲
    女確認，妳與被告對話紀錄有提到：「我用毛巾打你們，拉
    你們的手要求道歉」；而丁○○卻證稱：「我沒有看到他拿毛
    巾打被告」，有無意見？）當時被告與丁○○看起來都喝非常
    多，我不確定他們意識是否清醒，看起來都是很酒醉的狀態
    ，我問丁○○他是不是被告時，他講了被告的名字與學校，我
    才依循找到被告，我這邊想要講的是，他有沒有看到，我怎
    麼知道，他是不是在醉、他忘了？這篇是我事發當下寫的，
    是最接近案發當時的，印象是最深刻的等語。　　
  ㈧（提示本院卷45頁通訊對話予證人甲女確認，妳當時發文時
    提到：「啊不就剛好揍下去時間，剛好幸好沒親到」，是在
    感嘆沒有親到？）不是，我用拳頭把他推開，那個時間是同
    時的，我並沒感嘆還好沒有，並沒有；妳這句看起來是沒有
    親到？）有，因是在臉頰，接近嘴角，只是沒有親到嘴唇；
    （提示本院卷57頁通訊軟體對話編號12予證人甲女，妳說：
    「我很確定是用右手蓋住你的臉，把你當球一樣推開，左手
    輔助把你推往pa台」，妳當時的手是蓋在被告的臉上，那被
    告是怎麼親到妳的？）我不知道我是拉他的臉哪裡，反正我
    是有碰到，我整個手壓過去時，我怎麼能夠確定是怎麼樣去
    推他，當下事發時，我只知道我有把他掰開，我已把我臉上
    被告的口水擦掉了，以至於無法做證據等語。
  ㈨（事發事件的細節，是否以妳在本件事發後的貼文與對話為
    準，目前是否因為時間久了，有些細部動作，已不太記得？
    ）是；（提示本院卷45頁予證人甲女確認，「啊不就剛好揍
    下去時間剛好幸好沒親到」，是指被告有親到妳的臉頰、嘴
    角，但是沒有像親吻那樣正對著嘴對嘴？）是；（被告親到
    妳時，妳說妳斥責他時，他還嘻皮笑臉？）是；（被告他嘻
    皮笑臉面對妳的指責時，他是有意識到妳在指責此事，但他
    一副漫不經心樣子，還是他就像喝醉酒般毫無意識的傻笑？
    ）我只知道他在嘻笑，因有些人會裝醉；（妳斥責他後，他
    就回你嘻皮笑臉的反應？）是等語。
三、另案發當日現場證人丁○○於偵查中結稱：我於109年7月26日
    晚間7、8時許，躺在野餐墊上，當時告訴人搖晃我肩膀，並
    以手指向被告乙○○，向我詢問「他是誰、是否認識他」，我
    告以被告姓名為乙○○，並稱被告為戊○○的朋友；告訴人詢問
    我上開問題時，語氣激動、語速偏快；被告乙○○當天有喝酒
    等情（詳偵查卷83至89頁）。證人丁○○復於本院審理時結證
    如下（詳本院卷171至179頁）：
　㈠（是否認識在庭被告乙○○與在庭被害人甲女？）都有見過面
    ；（109年7月26日下午，有無參加台南市安平區安北路與城
    平路口之浪人祭活動？）有；（當時你在會場內有無遇見被
    告、甲女、戊○○、甲○○、己○○等人？）有；（你當天有無喝
    酒？）有；（你幾點開始喝？）不記得了；（當晚19時55分
    樂團在表演時，你當時喝完酒的精神狀況？）不太清醒，我
    在睡覺；（你有無印象在晚上19時55分左右，甲女有去把你
    搖醒起來？）有；（否記得甲女把你搖醒之後跟你說什麼話
    ？）目前不記得了等語。
  ㈡（是否記得甲女有向你詢問被告的姓名與身份資料？）有問
    姓名，但身份資料沒有印象了，怎麼問的也不記得了；（是
    否知道甲女在問的是被告？）她問了一個問題，但她具體怎
    麼問的我不記得了，但我有講出被告的名字；（確切問題不
    記得了，那你印象中他在問你什麼？）問我認不認識某個人
    ，我就說乙○○是戊○○的朋友；（那你應該可以知道當時他想
    問的是乙○○這個人？）應該是，因其他人我就不知道是誰了
    ；（當時就你這樣的回答，甲女應該是問你某一個人是誰，
    而你知道他問的對象是乙○○，所以你才說乙○○是戊○○的朋友
    ？）是；（你當時的意識狀況是若有人叫你跟你講話，你還
    有辦法聽懂對方在講什麼？）稍微可以；（很多當時發生的
    動作與細節就不太記得？）是；（你當時很想睡覺？）對，
    喝的有點多；（當時甲女把你搖醒時，要問你有關被告是誰
    的時候，他當時的反應與情緒？）滿激動的；（你與甲女接
    觸的過程中，甲女講話都會像問你有關被告身份那次一樣那
    麼激動嗎？）平常不會，只有那次等語。
　㈢（浪人祭當天人多嗎？）滿多的；（人與人的距離？）看位
    置；（就你所在位置的人的距離？）我當時躺在野餐墊上，
    離大家有一段距離；（當天演唱會的燈光昏暗嗎？）滿暗的
    ；（當天看人與人的臉孔是清楚的嗎？）還好；（你說你當
    天喝滿多的？）是；（提示偵查卷87頁予證人丁○○，你證稱
    ：「我抬頭起來看到被告與某幾個人聚在附近站著講話，我
    不記得那些人是誰，也不記得離他們之間的距離」，所以你
    當時抬頭起來有看到很多人？）是；（提示偵卷第84頁予證
    人丁○○，你方才說你躺在地上，距離大家有一段距離，天色
    也昏暗，而你抬頭時也看到有好幾人站在一起講話，而方才
    又說告訴人用手指被告問你是否認識他，那你怎麼有辦法確
    認告訴人指著的就是被告？是否因為你剛好只認識被告？）
    我目前對於當時的印象已經模糊了，可能當時我只認識被告
    ，因我不認識其他人；（告訴人除手指方向問你是否認識他
    外，有無說衣服顏色、穿著、身高？還是只是單純指向那一
    群人方向？）我沒有印象他是怎麼問的了；（你方才說你沒
    有印象甲女是怎麼問你問題的用字遣詞，但就你的印象，他
    要問的那個人，與你印象中是要問被告？）我自己是這樣覺
    得；（你不確定問題的內容，但他問的某一個人就是被告這
    個人？）是；（當時為何會覺得是指被告？）有可能當時抬
    頭看到第一個是他，認出來的就是他；（是指那群人你只認
    識他？）我抬頭第一個看到的是他；（被告的旁邊有無別人
    ？）有等語
　㈣（提示偵查卷84頁並告以要旨，109年7月26日晚上有看到或
    聽誰說告訴人遭被告親吻臉頰？）是告訴人自己講的，大約
    晚上7、8點時，我當時已喝醉了，那時我躺在野餐墊上，告
    訴人就搖我肩膀，我突然被叫醒，他用手指乙○○問我，是否
    認識他？告訴人沒提到乙○○的名字，我就跟他說，那是戊○○
    的朋友，告訴人就過去要找戊○○，但我不知道戊○○去哪裡，
    後來我就躺著，我就不知道後續了」，當時所述是否實在？
    ）實在；（當時戊○○還是你女友？）是；（案發當時戊○○已
    不是你女友？）是的，當時她已不是我女友；（是否認識己○○？）認識，他是我的學長。就讀成大醫學系，我也是讀成
    大；（你在現場有遇到己○○？）有；（甲女要去現場，有無
    跟你事先講？還是你們在音樂會現場不期而遇？）我們沒有
    事前約；（當天與丁○○是不期而遇，還是事先有約好？）是
    不期而遇等語。　
四、且證人戊○○於偵查中證稱：於109年7月26日晚間8時許，我
    返回野餐墊基地時，告訴人走向我，詢問我「被告是不是妳
    的朋友，告訴人說被告強吻我，叫他出來說清楚」；當告訴
    人詢問我上開問題時，她很激動、生氣，但意識清楚；被告
    長相具有辨識度；被告與告訴人互不認識等語（詳偵查卷13
    9至151頁）；復於本院審理時結證如下（詳本院卷185至192
    頁）：
  ㈠（是否認識在庭被告與告訴人？）認識，被告與我是朋友，
    告訴人是以前有跟我一起辦過同場活動，彼此知道，但沒到
    很熟；（有無印象109年7月26日去台南市安平區安北路與城
    平路口參加音樂會？）有，浪人祭；（當天參與音樂會的起
    迄時間？）兩天的時間，印象中應該都是中午過去，晚上忘
    記幾點離開了；（當天有無遇到被告與告訴人？）有；（有
    無聽到告訴人跟你說被告有強吻他？）有；（有無親自見聞
    ？) 沒有；（妳只是轉聽告訴人的陳述？）是；（就妳印象
    所及，當天的燈光是明亮還是昏暗？）算昏暗，但不至於完
    全看不見；（人的臉孔有辦法看的見嗎？）舞台的燈光是明
    亮的，但畢竟是天黑的時間，但舞台是有燈光的等語。
  ㈡（提示本院卷47頁資料予證人戊○○，告訴人發文說：「而且
    我們在pa台旁的陰影，如果沒有燈光打下來，其實很難看清
    楚」，是否與當日屬實？）記憶很模糊；（提示偵查卷223
    頁予證人戊○○，「被告長得很大眾臉？」我覺得他長得不算
    大眾臉，還算可以辨識」，以當天天色昏暗，被告當時在演
    唱會裡面，被告的臉是否還算可辨識？）以我自己來說的話
    ，因我沒有喝酒，再加上當時大家都沒戴口罩，在我清醒的
    狀況下，我是認得出他的；（以我們目前的距離來講是否認
    的出來？）認的出來等語。
  ㈢（甲女在音樂會現場，跟妳說他被被告強吻時的情緒？）激
    動與憤怒；（告訴人當時與你說話時，他講話的意識是清醒
    的嗎？）清醒的；（妳與被告是約好要一起要去參加浪人祭
    的嗎？）是；（妳們前一天有見面或聊天嗎？）此活動是兩
    天，本案是第二天，第一天我們也有在活動現場見面等語。
  ㈣（本件案發後，告訴人有跟妳講，他被強吻一事，告訴人是
    怎麼跟妳講的？）在音樂會現場是當面講的，事後我們有用
    臉書的訊息對話；（提示本院卷48頁至53頁表二，並告以要
    旨，109年7月26日晚上9點10分甲女有賴給你？）是；（提
    示本院卷第67至82頁表六、並告以要旨，「我確定品睿認識
    他之後用毛巾打他，要他轉向我這邊現場道歉，但他根本沒
    注意到我。他說他本人完全沒印象，我整個傻眼，喝醉不記
    得的事情，就當作沒事？不好意思我無法接受，每個強姦犯
    都說不記得就好啦。我有告訴他事情的嚴重性」，這確實是
    妳與甲女的臉書對話？）是；（當天或隔天，就告訴人說他
    被被告強吻一事，妳是否也有與被告在臉書對話？）這兩個
    對話都是在同天發生的；（何者為先？）時間差不多，我同
    時在臉書同時與他們二人聯繫；（妳為何想要與被告確認此
    事？「有誰認識什麼勒那的，需要你的協助」，妳要與被告
    確認何事？）我不知道他想跟我，確認什麼事，就是他問我
    什麼，我就答什麼；（當時妳已經知道，甲女跟你講他被被
    告強吻的事？）是；（妳與被告的訊息是在談什麼？）我們
    想要釐清，當時發生什麼事；（最後你瞭解到何事？）沒有
    人看到，也沒有人知道發生何事，被告也說，他對此事無印
    象；（當天告訴人有明確跟妳講，被告有對他強吻？）是，
    當天的狀況是這樣等語。
五、又證人己○○於偵查中亦結稱：109年7月26日晚間8時許，我
    在野餐墊基地時，告訴人向我及戊○○表示，她遭被告乙○○親
    吻；告訴人向我陳述時，情緒不悅，有點憤怒及受驚嚇，被
    告長相具有辨識度等語（詳偵查卷255至258頁）。
六、此外，告訴人甲女案發當晚，於109年7月26日晚上8時10分
    ，並以社群軟體FACEBOOK(下稱臉書)發文，陳述其遭被告性
    騷擾之經過；告訴人甲女復於同晚9時10分，以臉書私訊證
    人戊○○，詢問被告聯絡方式，並陳述事發經過；暨告訴人甲
    女於同晚9時29分許，以臉書私訊被告，陳述事發經過，並
    要求被告道歉等情，亦有告訴人甲女以社群軟體FACEBOOK發
    文內容截圖、告訴人甲女與證人戊○○之臉書私訊對話紀錄、
    告訴人甲女與被告之臉書私訊對話紀錄在卷可稽（詳偵查卷
    23至67、197至213、227至247頁）。
七、據上，告訴人甲女於案發日遭被告趁機強吻，除告訴人甲女
    證述外，並經證人丁○○、戊○○及己○○3人證述，告訴人甲女
    案發當晚陳述遭被告強吻時，情緒激動、不悅、憤怒及驚嚇
    ，並證稱被告長相具有辨識度等情，已如前述。衡情本案被
    告若無甲女指訴強吻情事，甲女豈庸如此大費周章，在案發
    當晚，於現場到處向熟識者，陳述其遭被告強吻，復到處詢
    問被告姓名，且於臉書發文陳述遭被告強吻，足認甲女指訴
    非虛；而據證人戊○○及己○○又均證稱，被告長相具有辨識度
    ，是本件甲女尚無誤認被告可能。則被告否認犯行，顯為卸
    責之詞，不足採信。本件被告性騷擾犯行，事證明確，應可
    認定。
八、按性騷擾防治法所謂之性騷擾，係指性侵害犯罪以外，對他
    人實施違反其意願而與性或性別有關之行為，且有該法第2 
    條第1款、第2款情形之一者而言，該法第25條第1項性騷擾
    罪，係指行為人乘人不及抗拒，亦即以偷襲式、短暫性之方
    法為侵害，被害人未及反應，侵害行為即已完成，所為尚未
    達於妨害被害人性意思之自由，而僅破壞被害人所享有關於
    性、性別等與性有關之寧靜、不受干擾之平和狀態。　　
九、查本件被告係乘告訴人甲女不及抗拒之際，被告以右手將告
    訴人甲女頭部轉向自己，而強吻告訴人甲女左臉頰及左嘴角
    處，所為之偷襲性、短暫性、具有性暗示之不當觸碰行為，
    要已該當性騷擾之要件。核被告所為，係犯性騷擾防治法第
    25條第1項性騷擾罪。
十、爰審酌被告利用參加「浪人祭」音樂活動，以右手環繞告訴
    人甲女右肩，跟隨音樂節奏，甩頭互動時，竟不思自制，逞
    一己私慾，趁告訴人甲女毫無防備、不及抗拒之際，以右手
    將告訴人甲女頭部轉向被告自己，強吻告訴人甲女左臉頰及
    左嘴角處，對告訴人為親吻之性騷擾行為，任意侵犯他人身
    體自主權，造成告訴人感受驚嚇、不適及心理不安全感，對
    甲女之身心健康與人格發展，有不良影響；亦缺乏對他人尊
    重觀念，破壞社會秩序，危害善良風俗，所為實屬可議；暨
    考量被告犯罪情節，及犯後飾詞隱瞞，始終否認犯行，無端
    耗浩費司法資源之犯後態度，拒絕向告訴人甲女道歉，迄未
    能獲得告訴人甲女原諒，並審酌被告學歷為大學畢業，目前
    從事英文教師工作，每月收入約新台幣3萬元之經濟狀況等
    一切情狀，量處如主文所示之刑，並諭知易科罰金之折算標
    準，以資懲儆。
據上論斷，應依刑事訴訟法第299條第1項前段，性騷擾防治法第
25條第1項，刑法第11條前段、第41條第1項前段，判決如主文。
本案經檢察官許友容提起公訴，檢察官丙○○到庭執行職務。
中　　華　　民　　國　　110 　年　　12 　　月　　30 　日
　　　　　　　　    　刑事第一庭  法　官  董武全
以上正本證明與原本無異。
如不服本判決應於收受本判決後20日內向本院提出上訴書狀，並
應敘述具體理由。其未敘述上訴理由者，應於上訴期間屆滿後20
日內向本院補提理由書狀（均須按他造當事人之人數附繕本）「
切勿逕送上級法院」。 
　　　　　　　　　　　　　　　　　書記官　李培聞
中　　華　　民　　國　　110 　年　　12　　月　　30　　日
附錄法條：　　
性騷擾防治法第25條
意圖性騷擾，乘人不及抗拒而為親吻、擁抱或觸摸其臀部、胸部
或其他身體隱私處之行為者，處 2 年以下有期徒刑、拘役或科
或併科新臺幣 10 萬元以下罰金。
前項之罪，須告訴乃論。